臺灣士林地方法院民事簡易判決
  110年度湖簡字第1160號
原      告  王金寶  

訴訟代理人  黃文立  
被      告  A男      
法定代理人  A男之父  
            A男之母  
上列當事人間請求損害賠償事件，經本院於民國110年11月19日
言詞辯論終結，判決如下：
    主      文
原告之訴駁回。
訴訟費用由原告負擔。
    事實及理由要領
一、本判決依民事訴訟法第434條第1項規定，合併記載事實及理
    由要領，其中原告之主張及被告之答辯，並依同條項規定，
    引用原告之起訴狀、訴狀資料（民國110年8月3日、同年10
    月28日提出）、被告之答辯狀（同年10月13日提出），以及
    本件言詞辯論筆錄（同年10月28日）。
二、本院之判斷：
　㈠本件車禍係原告之過失所肇致，被告應無過失：
　⒈原告主張：本件車禍之發生係被告驟然跑步穿越道路，而未
    注意左側來車所致，本件車禍事故鑑定意見書（即新北市政
    府車輛行車事故鑑定會鑑定意見書新北車鑑字第0000000號
　　，下稱系爭鑑定意見書，見本院卷第15至17頁）已認被告之
    前開舉止為肇事次因等語。被告則抗辯：本件事故地點為鄰
    近學校之行人穿越道上，被告當時為小學生，剛放學，原告
    行經本件事故地點處，依照交通安全規範理應停等讓被告先
    行，被告應無過失等語。
  ⒉按，道路交通安全規則所指之汽車，係指在道路上不依軌道
    或電力架線而以原動機行駛之車輛（包括機車）。車輛行經
    無號誌之交岔路口及其他人車擁擠處所，均應減速慢行，作
    隨時停車之準備。汽車行經未設行車管制號誌之行人穿越道
    前，應減速慢行。汽車行經行人穿越道，遇有行人穿越時，
    無論有無交通指揮人員指揮或號誌指示，均應暫停讓行人先
    行通過。汽車行經未劃設行人穿越道之交岔路口，遇有行人
    穿越道路時，無論有無交通指揮人員指揮或號誌指示，均應
    暫停讓行人先行通過。道路交通安全規則第2條第1項第1款
　　、第93條第1項第2款、第103條分別定有明文。又按，「汽
    車駕駛人，駕駛汽車行經行人穿越道有行人穿越時，不暫停
    讓行人先行通過者，處新臺幣一千二百元以上三千六百元以
    下罰鍰。」，道路交通管理處罰條例第44條第2 項亦有明定
　　，且考其立法理由係為確立行人穿越道優先路權之觀念，並
    讓行人能夠信賴斑馬線而設，規範目的則係要求汽車駕駛人
    將汽車停在行人穿越道前等候，禮讓行人優先通過，使行人
    行走行人穿越道穿越馬路時，不必顧慮會有汽車通行，對行
    人之人身造成危險，而非僅在於保障行人之通行權利。
　⒊經本院檢視臺北市政府警察局內湖分局函送本院之本件車禍
    事故調查報告資料（即警方繪製之現場圖、調查報告表、相
    關談話調查紀錄、事故現場照片、本件事故地點監視器影像
    檔光碟、前開監視器影像檔擷取畫面照片、原告無照駕車之
    交通處罰通知單、原告騎車行經無號誌指示之行人穿越道未
    禮讓行人先行，並導致行人受傷之交通處罰通知單，見本院
    卷第28至46頁），並綜酌警方所製作之本件道路交通事故初
    步分析研判表（見本院卷第213頁）、擷取自Google地圖之
    本件事故地點地圖與實景照片、本院110年度審交簡字第84
    號刑事判決（按：原告就本件車禍事故，因無駕駛執照駕車
    且行經行人穿越道不依規定讓行人優先通行，造成被告受傷
　　，而犯過失傷害罪，業經判處拘役40日確定，下稱系爭刑事
    判決。見本院卷第127至132頁）、本院109年度湖簡調字424
    號卷宗資料（即原告前就本件車禍事故聲請調解事件），堪
    認本件事故之緣由，係原告無照違規騎乘機車，且本件事故
    當日天氣晴、地面乾燥、視野良好，並無煞車困難或無法注
    意車前狀況之情形，原告騎車行經本件事故地點前（即臺北
    市立崇德國小補校附近）之人口稠密地區，可發現正有許多
    小學生背著書包放學返家途中，附近路面亦繪有限速30公里
    及「慢」字標誌，然漠視諸多小學生（含本件被告在內之兒
    童）之安全，未減速慢行、作隨時可停車之準備；嗣行至接
    近本件事故地點之行人穿越道，依客觀情形，亦應可發現被
    告當時背著書包於該處停等，正欲穿過馬路，卻仍未減速並
    為停等，且有車速過快情形，適被告快速通過該處行人穿越
    道時，始撞上被告，肇致本件車禍事故，其結果不僅被告受
    有雙手、左手肘、左腿、左足擦挫傷之傷害（業經系爭刑事
    判決判處過失傷害罪，並加重原告之刑度），原告自身亦因
    而受傷。而被告當時雖以小跑步方式通過該處行人穿越道，
    但行人通過行人穿越道時，依照前開規定及說明本即享有優
    先路權，尤其前述本件事故時、地及適逢小學生放學後狀況
　　，原告應無無法注意以避免危險發生之情事，是以，關於本
    件車禍事故，被告之行為尚難認屬不法，且難認有何過失之
    情。
　⒋至於系爭鑑定意見書雖認被告驟然跑步穿越行人穿越道未注
    意左側來車之行為，為肇事次因，惟該鑑定意見書，僅為本
    院判斷參考資料之一，並無拘束力，且與本院前述判斷不同
　　，自為本院所不採。另，本院110年度審交簡字第84號刑事
    判決雖認被告驟然跑步穿越行人穿越道，而有未注意左側來
    車之與有過失情形，惟本院認事用法並不受該判決之拘束，
    亦此敘明。
  ㈡原告依侵權行為法律關係請求被告賠償其損害，並非有據：
  ⒈按，因故意或過失，不法侵害他人之權利者，負損害賠償責
    任，民法第184條第1項前段定有明文。又，當事人主張有利
    於己之事實者，就其事實有舉證之責任，其因侵權行為所生
    之損害賠償請求權，以有損害之發生，及行為人有故意或過
    失不法侵害他人權利之事實外，並以二者之間有相當因果關
    係為其成立要件，若其行為並無不法，或其行為並無故意或
    過失，即無賠償之可言。是倘行為人否認有侵權行為，即應
    由請求人就此利己之事實舉證證明，若請求人先不能舉證以
    證實自己主張之事實為真實，則行為人就其抗辯事實即令不
    能舉證，或所舉證據尚有瑕疵，亦應駁回請求人之請求，此
    觀民事訴訟法第277條前段規定及參酌最高法院17年上字第9
    17號判例要旨可明。
  ⒉本件車禍發生之原委為原告無照騎乘機車，且行經學校附近
    之人口稠密地區，並未減速慢行作隨時停車準備，嗣行至本
    件事故地點之行人穿越道前，又未減速並為停等、禮讓行人
    先行通過該處行人穿越道，始發生本件車禍事故，就其自身
    所受傷害，難認被告有何過失之情，已如前述。再者，得主
    張物之所有權受侵害而請求損害賠償者，應為物之所有權人
　　，倘非物之所有權人，即無因所有物受侵毀而受損害可言；
    經核，依卷附車籍查詢資料，原告並非本件受損機車之所有
    人，依上說明，亦無從基於該機車所有權受損而取得損害賠
    償請求權。準此，原告依侵權行為法律關係請求被告賠償其
    醫療費用、看護費用、受損機車之修理費、無法工作之薪資
    損失、精神慰撫金等損害，難認有據，無從准許。
四、從而，原告本於侵權行為法律關係，請求被告給付新臺幣71
　　6,407元，及自109年3月8日起至清償日止，按年息百分之5
    計算之利息，為無理由，應予駁回。
五、本件事證已明，兩造其餘主張、陳述及所提證據，核與判決
    結果不生影響，爰不逐一論述。至於兩造於本案言詞辯論終
    結後始提出之陳述及證據，並非兩造言詞辯論之範圍，自無
    從審酌，併此敘明。
六、訴訟費用負擔之依據：民事訴訟法第78條。 
中　　華　　民　　國　　110 　年　　11　　月　　19　　日
                  內湖簡易庭  法　官　施月燿
以上為正本係照原本作成。
如不服本判決，應於送達後20日內，向本院提出上訴狀並表明上
訴理由，如於本判決宣示後送達前提起上訴者，應於判決送達後
20日內補提上訴理由書（須依對造人數附繕本）。
中　　華　　民　　國　　110 　年　　11　　月　　19　　日
                              書記官  朱鈴玉